# Edison Andrés Montoya Londoño

P Dirección: Pereira, Risaralda

➡ LinkedIn: LinkedIn➡ Portafolio: Portafolio➡ GitHub: GitHub

☐ Teléfono: +57 310 415 6086

**Email:** andres92.ing@gmail.com

Más de 3 años de experiencia desarrollando soluciones en Spring Boot, Python y PL/SQL. Desarrollé y ejecuté un plan capacitación del aplicativo Core banking Flexcube (Oracle) para los nuevos integrantes al equipo, además colaboré en la migración al Core Banking Flexcube del Banco Popular. Realicé renovación de equipos informáticos de la Cooperativa FaviUTP lo que mejoro la eficiencia operativa hasta de un 30%.

#### **EXPERIENCIA PROFESIONAL**

### **Sophos Solutions S.A.S**

Associate Consultant

Julio 2021–Julio 2023

- Desarrolle e implemente microservicios utilizando Java POO y Spring Boot, optimizando la escalabilidad, rendimiento y mantenimiento de las aplicaciones.
- Seguimiento con los Stakeholders del proyecto, asegurando una comunicación efectiva, coordinar reuniones para la presentación avances, planificación de tareas o levantamiento de requerimientos.
- Diseñe e implemente pruebas unitarias para garantizar la calidad de las aplicaciones desarrolladas.
- Implemente soluciones para resolver incidentes críticos reportados en producción para garantizar la estabilidad y disponibilidad del sistema.
- Desarrolle interfaces de usuario interactivas con Angular.
- Use Git, SVN y Jira para supervisar los cambios e implementaciones en los aplicativos.
- Diseñe servicios RESTful para facilitar la integración eficiente entre sistemas.
- Realice mantenimiento de procedimientos y funciones en PL/SQL optimizando los procesos del Core bancario mejorando la eficiencia y robustez del sistema.

Inforcol Abril 2021-Julio 2021

## Analista Desarrollador

- Realice mantenimiento y optimización de procedimientos y funciones en PL/SQL del aplicativo
   Tron, ajustando los procesos según las necesidades del cliente.
- Realice reuniones (Daily) con los Stakeholders del proyecto para planificar y dar seguimiento a las tareas.

### Cooperativa FaviUTP

Coordinador de Sistemas

Junio 2019-Novie 2019

- Supervise y administre los equipos interconectados en red optimizando los tiempos de respuesta a los usuarios.
- Implemente medidas preventivas y correctivas para garantizar la estabilidad y seguridad de la red.
- Desarrollo y mantenimiento de aplicativo web con PHP, según los requerimientos del cliente y/o áreas.
- Analicé los incidentes más recurrentes reportados por los clientes y logré reducir hasta un 5% el reporte de incidencias.
- Genere reportes en Excel y Oracle 11g para la toma de decisiones en Cartera.

## **EDUCACIÓN**

Universidad Tecnológica de Pereira Ingeniería de Sistemas y Computación

Sena Manizales, Caldas Técnico Profesional de Sistemas Mayo 2011

MinTIC
Bootcamp Spring Boot- Angular

**Cisco**Cyber Threat Management

Pereira, Risaralda Noviembre 2024

Pereira, Risaralda

Octubre 2019

Pereira, Risaralda Diciembre 2023

## **SKILLS ADICIONALES**

PHP | JavaScript | GraphQL | Linux | JPA .